【裁判字號】    95,訴,24
【裁判日期】    950301
【裁判案由】    搶奪等
【裁判全文】
臺灣臺東地方法院刑事判決                95年度訴字第24號
聲  請  人  臺灣臺東地方法院檢察署檢察官
被      告  丁○○
                      3號
上列被告因搶奪等案件，經檢察官提起公訴（九十四年度偵字第
二五五一號），被告於準備程序中自白犯罪，並經本院合議庭裁
定本件改由受命法官獨任進行簡式審判程序，判決如下：
    主  文
丁○○意圖為自己不法之所有，而搶奪他人之動產，處有期徒刑
陸月，如易科罰金，以參佰元折算壹日；又連續以加害生命、財
產之事，恐嚇他人，致生危害於安全，處有期徒刑參月，如易科
罰金，以參佰元折算壹日。應執行有期徒刑捌月，如易科罰金，
以參佰元折算壹日，緩刑參年，緩刑期內付保護管束。
    事  實
一、丁○○於民國九十四年九月二十七日晚上某時，在其位於臺
    東縣鹿野鄉○○村○○路二二一巷十三號之住處，飲用米酒
    ，已呈不能安全駕駛動力交通工具之狀態，竟於同日晚上七
    時三十分許，騎乘其所有車牌號碼為ＰＶＱ—一九三號之機
    車（有關服用酒類駕駛交通工具部分另為判決處刑），前往
    由丙○○所經營位於同上路一八一號之小吃店，見丙○○在
    店內，竟基於意圖為自己不法所有之意思，乘丙○○不備之
    際將擺放陳列架上之米酒二瓶搶走，後對丙○○表示「我丁○○白吃白喝，可以去報警，我不怕」等語。嗣乃基於恐嚇
    之概括犯意，先向丙○○恫嚇：「殺死你們全家剛剛好而已
    （台語）」等加害生命之言語，致使丙○○心生畏懼，足生
    危害其安全，因丁○○之恫嚇聲過大，而招來同上路二二六
    號之台塑加油站內服務人員乙○○出來觀看，丁○○復基於
    同前恐嚇之概括犯意，向乙○○恫稱：「放火燒了加油站」
    等加害生命、財產之言語，亦致乙○○心生畏懼，足生危害
    其安全。案經警方據報趕到，對丁○○作呼氣式酒精濃度檢
    驗，驗出丁○○呼出之氣體內含有酒精反應高達每公升零點
    七二毫克（0.72mg／l），始悉上情。
二、案經臺東縣警察局關山分局報告臺灣臺東地方法院檢察署檢
    察官偵查起訴。
    理  由
一、按除被告所犯為死刑、無期徒刑、最輕本刑為三年以上有期
    徒刑之罪或高等法院管轄第一審案件者外，於第一次審判期
    日前之準備程序進行中，被告先就被訴事實為有罪之陳述時
    ，審判長得告知被告簡式審判程序之旨，並聽取當事人、代
    理人、辯護人及輔佐人之意見後，裁定進行簡式審判程序，
    刑事訴訟法第二百七十三條之一第一項定有明文。經核本件
    被告丁○○所犯係死刑、無期徒刑、最輕本刑為三年以上有
    期徒刑以外之罪，其於準備程序中就被訴事實為有罪之陳述
    ，經法官告知簡式審判程序之旨，並聽取公訴人、被告之意
    見後，本院爰依首揭規定，合議裁定由受命法官獨任進行簡
    式審判程序，合先敘明。
二、本案認定犯罪事實所憑之證據及其認定之理由如下：
（一）有關搶奪部分之犯罪事實，業據被告於偵查中及審理中自
      白不諱，復有證人丙○○於偵查及審理中證述明確，另有
      贓物認領保管單一紙及被告將搶得米酒放置於機車之照片
      八幀在卷可佐。
（二）有關恐嚇危害安全部分之犯罪事實，業據被告於偵查及審
      理中供述，復有證人丙○○於警詢、偵查及審理中證稱：
      當天被告有到伊所經營之小吃部，當時被告看起來是有喝
      點酒，但不是很醉的樣子，又被告從架上取得米酒後，對
      伊說「殺死你們家剛剛好」等語，伊因為害怕，沒有去阻
      擋被告等語綦詳（見警卷第八頁、偵查卷第二十頁及九十
      五年二月十五日之簡式審判筆錄），另有證人即被害人乙○○於警詢中證述：當時伊站在第一加油亭外邊，被告突
      然騎機車距離伊五至六米的地方，並開始大聲咆哮，說要
      放火燒了加油站，被告的舉止讓伊心生畏懼等情明確（見
      警卷第十二頁至第十三頁）。
（三）綜上所述，足徵被告上開自白之內容確與事實相符，本件
      事證明確，犯行洵堪認定。
三、核被告所為，係犯刑法第三百二十五條第一項之搶奪罪及同
    法第三百零五條恐嚇危害安全罪。又被告先後多次恐嚇危害
    安全之犯行，均時間緊接，所犯係構成要件相同之罪名，顯
    係基於概括犯意反覆為之，為連續犯，應依刑法第五十六條
    論以一罪，並加重其刑。其所犯上開二罪之間，犯意各別，
    罪名不同，應予分論併罰之。爰審酌被告僅因酒醉即不思循
    合法正當途徑獲得財物，且連續恐嚇他人，其犯罪之手段、
    所生之危害，及犯罪後尚能坦承犯行等一切情狀，量處如主
    文所示之刑及易科罰金折算標準，並定其應執行之刑。又被
    告前曾於七十二年間因妨害自由案件，經本院判處有期徒刑
    一年七月確定，於七十三年四月二日入監服刑，嗣於七十四
    年十一月一日執行完畢，五年以內未曾受有期徒刑以上刑之
    宣告，有臺灣高等法院被告前案紀錄表在卷可按，其因酒醉
    而一時貪慾圖便，致觸犯本件犯行，經此偵審程序及科刑判
    決後當知所警惕，應無再犯之虞，本院認其所受前開刑之宣
    告，以暫不執行為適當，爰諭知緩刑三年，以勵自新，並依
    刑法第九十三條第一項之規定，宣告於緩刑期間內付保護管
    束，以資矯正，並啟自新。
據上論斷，應依刑事訴訟法第二百七十三條之一第一項、第二百
九十九條第一項前段、刑法第五十六條、第三百零五條、第三百
二十五條第一項、第五十一條第五款、第四十一條第一項前段、
第七十四條第二款、第九十三條第一項，罰金罰鍰提高標準條例
第一條前段、第二條，判決如主文。
本案經檢察官甲○○到庭執行職務
中    華    民    國    95    年    3     月    1     日
                  刑事第二庭    法  官  連雅婷
以上正本證明與原本無異。
如不服本判決，應於判決送達後10日內向本院提出上訴狀（須附
繕本）。
「切勿逕送上級法院」
                                書記官  蘇美琴
中    華    民    國    95    年    3     月    2     日
附記
中華民國刑法第305條
(恐嚇危害安全罪)
以加害生命、身體、自由、名譽、財產之事，恐嚇他人致生危害
於安全者，處二年以下有期徒刑、拘役或三百元以下罰金。
中華民國刑法第325條第1項
(普通搶奪罪)
意圖為自己或第三人不法之所有，而搶奪他人之動產者，處六月
以上五年以下有期徒刑。


司法院資訊處製作；財團法人民間司法改革基金會備份。
